臺灣臺北地方法院民事裁定
111年度北補字第550號
原      告  安泰商業銀行股份有限公司


法定代理人  丁予康  
訴訟代理人  林永發  
            施藝嫻  


上列原告與被告吳游涓等間請求撤銷遺產分割協議事件，本院裁
定如下：
    主  文
原告應於本裁定送達後七日內，提出足以認定原告起訴時得獲保
全之債權總額之資料，以查報訴訟標的價額，並依民事訴訟法第
七十七條之十三所定費率，按本件訴訟標的價額補繳裁判費；及
提出臺北市○○區○○段○○段○○○地號土地暨其同段八一七建號建物
登記之第一類謄本、被告之最新戶籍謄本（戶籍謄本記事欄均不
得省略），並提出更正被告姓名之起訴狀，暨按被告人數之繕本
到院，逾期不補正，即駁回原告之訴。
    理    由
一、按提起民事訴訟，應依民事訴訟法第77條之13規定繳納裁判
    費，此乃法定必備之程式。原告之訴，有起訴不合程式，法
    院應以裁定駁回之。但其情形可以補正者，審判長應定期間
    先命補正，民事訴訟法第249條第1項第6款定有明文。次按
    訴訟標的之價額，由法院核定。核定訴訟標的之價額，以起
    訴時之交易價額為準，無交易價額者，以原告就訴訟標的所
    有之利益為準。法院因核定訴訟標的之價額，得依職權調查
    證據，民事訴訟法第77條之1第1項至第3項定有明文。又按
    債權人主張債務人詐害其債權，依民法第244條規定提起撤
    銷詐害行為之訴者，債權人行使撤銷權之目的，在使其債權
    獲得清償，故應以債權人因撤銷權之行使所受利益為準，原
    則上以債權人主張之債權額，計算其訴訟標的價額；如被撤
    銷法律行為標的之價額低於債權人主張之債權額時，則以該
    被撤銷法律行為標的之價額計算（最高法院97年度第1次民
    事庭會議決議及99年度台抗字第222號裁判意旨參照）。再
    按起訴，應以訴狀表明當事人及法定代理人，提出於法院為
    之；當事人書狀，除別有規定外，應記載當事人姓名及住所
    或居所，民事訴訟法第244條第1項第1款、第116條第1項第1
    款亦有規定。
二、經查：本件原告安泰商業銀行股份有限公司起訴請求被告吳游涓等就臺北市○○區○○段0○段000地號土地暨其同段817建號房屋之不動產（下稱系爭不動產）於民國106年6月13日所為分割繼承登記物權行為應予撤銷；被告吳○○等應將106年6月13日之分割繼承登記塗銷，並回復為被告等公同共有等語。依上開說明，應以債權人因撤銷權之行使所受利益為準，即以原告獲保全之債權利益計算【算至起訴時即111年2月9日之債權額，包含本金、利息、違約金及訴訟費用等之加總債權】。原告起訴時未繳納裁判費，雖依其提出債權憑證所示債權額為新臺幣170,184元，惟上開資料未足供認定原告起訴時得獲保全之債權總額，致本院無法核定本件訴訟標的價額。又原告未提出被告吳○○等人之完整姓名、年籍資料、身分證字號或住居所，亦未提出系爭不動產之第一類謄本到院，致本院無法特定具體當事人。故原告之起訴核與前開應備程式不合。準此，爰命原告應於收受本裁定送達後7日內具狀補正如主文所示內容，逾期如未補（繳）者，即駁回其訴。
三、依民事訴訟法第249條第1項但書，裁定如主文。
中　　華　　民　　國　　111 　年　　3 　　月　　7 　　日
                  臺北簡易庭  法  官  陳仁傑
以上正本係照原本作成。
本裁定不得抗告。
中　　華　　民　　國　　111 　年　　3 　　月　　7 　　日
                              書記官　黃進傑